臺灣高等法院刑事判決
109年度上易字第940號
上  訴  人    臺灣桃園地方檢察署檢察官 
被      告    陳怡強


上列上訴人因被告傷害案件，不服臺灣桃園地方法院一０八年度
易字第九七六號，中華民國一０八年十一月廿二日第一審判決（
起訴案號：臺灣桃園地方檢察署一０八年度偵字第七九四三號）
，提起上訴，本院判決如下：
    主  文
上訴駁回。                                             
    理  由
一、經本院審理結果，認第一審判決對被告陳怡強為無罪之諭知
    ，核無不當，應予維持，並引用第一審判決書記載之證據及
    理由（如附件）。
二、上訴人即檢察官上訴意旨略以：刑事訴訟法第三百七十九條
    第十二款規定已受請求事項未予判決，其判決當然違背法令
    。本案經於一０八年十二月十三日詢問告訴人彭文秀表示意
    見，其稱確受傷害，第二、三天更痛，當時心生害怕等語，
    經請其到署接受詢問，惟稱現住院中無法到庭而傳真所附書
    面資料憑辦，此再勾稽業經原審判決認定屬實之被告因一時
    氣憤而有持器物拍打告訴人手臂乙情，則告訴人所述心生畏
    懼等語，核與氣憤下所為之毆打行為足使被害人心生畏懼之
    一般常情經驗相符，堪認被告毆打告訴人行為顯屬具體惡害
    之通知，而此部分業為聲請簡易判決處刑之犯罪事實所敘及
    ，則縱無實害之傷害結果，就危險之恐嚇行為，亦為起訴效
    力所及，原審判決就此恐嚇部分漏未審酌，自有未當云云。
三、按傷害與恐嚇危害安全為二完全不同構成要件之犯行，亦為
    不同之社會事實，本件檢察官於聲請簡易判決處刑所載犯罪
    事實為「陳怡强與鄰居彭文秀於同年12月1日凌晨4時許，在
    桃園市楊梅區大平街1巷內，因財務糾紛發生口角爭執，竟
    基於傷害他人身體之犯意，毆打彭文秀，致其受有左前臂挫
    傷之傷害。」，乃無一語提及恐嚇之事實。且本案原審係於
    一０八年十月廿八日辯論終結，同年十一月廿二日宣判，檢
    察官於本案判決後之同年十二月十三日，以詢問「告訴人之
    意見」及告訴人傳真書面稱：陳怡强就上車拿了鐵器往我身
    上擊打，「使我心生害怕」一語，即上訴指稱「被告毆打告
    訴人行為顯屬具體惡害之通知，而此部分業為聲請簡易判決
    處刑之犯罪事實所敘及，原審判決就此恐嚇部分漏未審酌」
    ，顯屬無稽。
四、綜上，檢察官上訴指被告另涉犯恐嚇罪嫌亦為本案起訴效力
    所及，原審未予審究，為已受請求事項漏未判決之違法云云
    ，若非不諳法令，即故為胡指，徒浪費司法資源，顯無理由
    ，應予駁回。
五、被告經合法傳喚，無正當理由不到庭，乃不待其陳述，逕行
    判決。 
六、據上論斷，應依刑事訴訟法第三百六十八條、第三百七十一
    條、第三百七十三條，判決如主文。　　
本案經檢察官李進榮到庭執行職務。　　
中　　華　　民　　國　一０九  年　 七   　月 　 九  　日
　　　　　　　　　刑事第四庭審判長法　官  陳筱珮
　　　　　　　　                  法　官  羅郁婷
　　　　　　　                    法　官  陳玉雲
以上正本證明與原本無異。
不得上訴。
                                  書記官  蔡麗春
中　　華　　民　　國　一０九  年　 七   　月 　 九  　日